【裁判字號】    98,交聲,75
【裁判日期】    980908
【裁判案由】    違反道路交通管理處罰條例聲明異議
【裁判全文】
臺灣澎湖地方法院交通事件裁定          98年度交聲字第75號
異  議  人  甲○○
即受處分人
上列受處分人因違反道路交通管理處罰條例案件，對於交通部公
路總局高雄區監理所澎湖監理站中華民國98年7月20日澎監違裁
字第裁84─T00000000號裁決，聲明異議，本院裁定如下：
    主  文
異議駁回
    理  由
一、原處分意旨略以：異議人即受處分人甲○○於民國98 年6月
    15 日18時48分許，騎乘車牌號碼NM5-578號重型機車，行經
    有燈光號誌管制之交岔路口即澎湖縣馬公市○○路、六合路
    路口時紅燈左轉，經警攔停舉發，依道路交通管理處罰條例
    第53 條第1項、第63條第1項第3款之規定，裁處受處分人罰
    鍰新臺幣（下同）1,800元，記違規點數3點。
二、異議意旨略以：伊雖於上開時地騎乘機車經過該路口，但當
    時係自澎湖科技大學大門右側警衛室直行三多路，而非自六
    合路左轉三多路，且執勤員警係沿三多路由西向東行駛，未
    至六合路路口，亦未目擊警衛室位置，僅因當時三多路路口
    號誌為綠燈即誤認異議人闖紅燈，為此聲明異議等語。
三、按汽車駕駛人，行經有燈光號誌管制之交岔路口闖紅燈者，
    處1,800元以上5,400元以下罰鍰，並記違規點數3點，道路
    交通管理處罰條例第53條第1項、第63條第1項第3款分別定
    有明文。又車輛面對圓形紅燈時仍逕予穿越路口至銜接路段
    ，含左轉、直行、迴轉及右轉，即視為闖紅燈之行為，交通
    部82年4月22日交路字第009811號函釋意旨可資參照。
四、經查：
  (一)異議人於上開時地，騎乘車牌號碼NM5-578 號重型機車，紅
    燈左轉之違規事實，經警攔停舉發，有澎湖縣政府警察局98
    年6月12日澎警交字第T00000000號舉發違反道路交通管理事
    件通知單、交通部公路總局澎湖監理站98 年7月27日澎監違
    裁字第裁84－T00000000號裁決書附卷可稽，堪可認定。
  (二)又本院依職權查閱違規錄影光碟結果，影片時間顯示18時51
    分20秒時，三多路路口號誌為綠燈（即六合路路口號誌為紅
    燈），而異議人騎乘重型機車打左轉方向燈自六合路左轉三
    多路，執勤員警於18時51分25秒時攔停，並告知違規事實，
    此有違規錄影光碟1份在卷可稽。異議人雖辯稱其係直行三
    多路，惟依道路交通安全規則第91條第2款規定行車遇有左
    轉彎時，應先顯示車輛前後之左邊方向燈光，或由駕駛人表
    示左臂平伸，手掌向下之手勢，而異議人係考領有駕駛執照
    之駕駛人，其對於道路交通安全規則之內容即應通曉明瞭，
    異議人既已打左轉方向燈，竟辯稱係直行三多路，足證異議
    人前開所辯顯係圖卸之詞，不足採信。
五、綜上所述，異議人確於前開時、地，有「駕車行經有燈光號
    誌管制之交岔路口闖紅燈」之違規行為。從而原處分機關依
    道路交通管理處罰條例第53 條第1項、第63條第1項第3款規
    定，裁處1,800元罰鍰，並記違規點數3點，於法核無違誤。
    受處分人聲明異議，為無理由，應予駁回。
六、據上論斷，應依道路交通案件處理辦法第19條，裁定如主文
    。
中    華    民    國    98    年    9     月     8    日
                      交通法庭  法  官  陳順輝
以上正本係照原本作成。
如不服本裁定，應於裁定送達之翌日起5日內，向本院提出抗告
狀（須附繕本）。
中    華    民    國    98    年    9     月     8    日
                                書記官 王耀煌


司法院資訊處製作；財團法人民間司法改革基金會備份。
